臺灣高雄地方法院刑事判決　　　　　　　93年度重訴字第85號
公　訴　人　臺灣高雄地方法院檢察署檢察官
被　　　告　辛○○
　　　　　　　　　　　(
選任辯護人　劉新安律師
被　　　告　庚○○
　　　　　　　　　　（
選任辯護人　吳春生律師
　　　　　　吳俊昇律師
被　　　告　己○○
選任辯護人　張賜龍律師
　　　　　　郭淑萍律師
被　　　告　丙○○
選任辯護人　柯尊仁律師
上列被告等因違反槍砲彈藥刀械管制條例案件，經檢察官提起公
訴（93年度偵字第9357號），本院判決如下：
    主  文
辛○○共同連續未經許可，販賣肩射武器，累犯，處無期徒刑，
褫奪公權終身，併科罰金新台幣壹佰貳拾萬元，罰金如易服勞役
，以罰金總額與陸個月之日數比例折算；扣案如附表1 所示之國
造軍用六六火箭筒參支，沒收。又共同未經許可，寄藏可發射子
彈具有殺傷力之改造手槍，累犯，處有期徒刑壹年陸月，併科罰
金新臺幣肆拾萬元，罰金如易服勞役，以罰金總額與陸個月之日
數比例折算；扣案如附表2 所示之改造手槍貳支及子彈參顆，沒
收。又共同未經許可，出借肩射武器，累犯，處有期徒刑捌年，
併科罰金新台幣陸拾萬元，罰金如易服勞役，以罰金總額與陸個
月之日數比例折算，扣案如附表1 編號2 所示之國造軍用六六火
箭筒壹支，沒收。又未經許可，寄藏可發射子彈具有殺傷力之改
造手槍，累犯，處有期徒刑貳年，併科罰金新臺幣陸拾萬元，罰
金如易服勞役，以罰金總額與陸個月之日數比例折算，扣案如附
表3 所示之改造手槍貳支及子彈貳拾柒顆、附表4 所示之改造手
槍壹支及子彈伍顆，沒收。又未經許可，販賣可發射子彈具有殺
傷力之改造手槍，累犯，處有期徒刑柒年，併科罰金新臺幣貳拾
萬元，罰金如易服勞役，以罰金總額與陸個月之日數比例折算；
扣案如附表5 所示之改造手槍壹支，沒收。應執行無期徒刑，褫
奪公權終身，併科罰金新台幣貳佰捌拾萬元，罰金如易服勞役，
以罰金總額與陸個月之日數比例折算。扣案如附表1 所示之國造
軍用六六火箭筒參支、附表2 所示之改造手槍貳支及子彈參顆、
附表3 所示之改造手槍貳支及子彈貳拾柒顆、附表4 所示之改造
手槍壹支及子彈伍顆、附表5 所示之改造手槍壹支，均沒收。
庚○○共同未經許可，販賣肩射武器，累犯，處有期徒刑拾參年
，併科罰金新台幣陸拾萬元，罰金如易服勞役，以罰金總額與陸
個月之日數比例折算；扣案如附表1 編號1 所示之國造軍用六六
火箭筒壹支，沒收。又共同未經許可，寄藏可發射子彈具有殺傷
力之改造手槍，累犯，處有期徒刑貳年，併科罰金新臺幣肆拾萬
元，罰金如易服勞役，以罰金總額與陸個月之日數比例折算；扣
案如附表2 所示之改造手槍貳支及子彈參顆，沒收。又共同未經
許可，出借肩射武器，累犯，處有期徒刑捌年，併科罰金新台幣
陸拾萬元，罰金如易服勞役，以罰金總額與陸個月之日數比例折
算，扣案如附表1 編號2 所示之國造軍用六六火箭筒壹支，沒收
。應執行有期徒刑貳拾年，併科罰金新台幣壹佰肆拾萬元，罰金
如易服勞役，以罰金總額與陸個月之日數比例折算；扣案如附表
1 編號1 所示之國造軍用六六火箭筒壹支、附表2 所示之改造手
槍貳支及子彈參顆、附表1 編號2 所示之國造軍用六六火箭筒壹
支，均沒收。
己○○未經許可，寄藏肩射武器，處有期徒刑陸年，併科罰金新
臺幣陸拾萬元，罰金如易服勞役，以罰金總額與陸個月之日數比
例折算。扣案如附表1 編號2 所示之國造軍用六六火箭筒壹支、
如附表2 所示之改造手槍貳支、子彈參顆，均沒收。
丙○○未經許可，寄藏可發射子彈具有殺傷力之改造手槍，處有
期徒刑貳年，併科罰金新臺幣貳拾萬元，罰金如易服勞役，以罰
金總額與陸個月之日數比例折算。扣案如附表4 所示之改造手槍
壹支及子彈伍顆，沒收。
    事  實
一、辛○○曾於民國88年間因妨害自由案件，經法院判處有期徒
    刑6 月確定，甫於90年2 月4 日縮刑期滿執行完畢；庚○○
    曾於90年間因竊盜案件，經法院判處有期徒刑6 月確定，甫
    於90年8 月17日易科罰金執行完畢；(一)辛○○、陳毅中、庚○○均明知國造六六軍用火箭筒（含火箭筒及其中之彈藥，
    下稱火箭筒），係屬槍砲彈藥刀械管制條例列管之槍砲，未
    經許可，不得無故持有、寄藏或販賣，陳毅中（另案經本院
    以93年度重訴字第93號判處無期徒刑，現由臺灣高等法院高
    雄分院審理中）於民國91年12月22日退伍前，在國防部聯勤
    第四地區支援指揮部南部地區彈藥庫旗山彈藥庫第二分庫擔
    任中士彈藥士，負責軍中彈藥廢品之管理，於91年9 月間辦
    理報繳之肩射武器國造軍用六六火箭彈射擊後空筒作業時，
    意外接收7 支未擊發之實彈。嗣於同年9 、10月間某日，陳
    毅中因缺錢花用，將其中3 支火箭筒予以侵占入己，並打算
    出售牟利，陳毅中乃與辛○○基於未經許可而販賣肩射武器
    之犯意聯絡，於91年（起訴書誤載為92年）11月間某日委託
    有幫助販賣前開火箭筒犯意之同單位下士蔡宗鴻（另案由國
    防部高等軍事法院高雄分院審理中）將該3 支火箭筒載運至
    屏東縣屏東市寶健醫院附近交付予辛○○，由辛○○負責尋
    找買主伺機出售，並將之藏置於其位在屏東縣內埔鄉○○村
    ○○路28巷9 號之住處內【嗣其中附表1 編號1 所示之火箭
    筒販賣予丁○○，附表1 編號2 所示之火箭筒出借予顏大堯
    （均詳後述），另附表1 編號3 所示之火箭筒交予不知情之
    乙○○保管，此部分係辛○○寄藏行為之繼續，不另構成犯
    罪】。
    (二)癸○○欲購買國造軍用六六火箭筒，辛○○遂與陳毅中基
    於販賣肩射武器之犯意聯絡，透過癸○○之友人壬○○與辛○○之友人林志騰之介紹，於92年1 、2 月間某日（起訴書
    誤載為93年1 月間某日）23時許，辛○○、癸○○、林志騰
    、壬○○相約至設於高雄市「凹仔底」之「享溫馨ＫＴＶ」
    看貨交易，辛○○依約攜帶如附表1 所示之其中1 支火箭筒
    前往，嗣因癸○○欲委託林志騰或壬○○保管擬購買之火箭
    筒，惟林志騰及壬○○慮及涉犯重刑，未予以應允，癸○○
    始放棄購買，而未完成交易。
二、92年12月底某日，辛○○承前開販賣肩射武器之犯意，並與
    陳毅中、庚○○共同基於販賣肩射武器之犯意聯絡，先由辛○○將如附表1 編號1 所示之火箭筒攜往庚○○位在高雄市
    ○○路62巷22號15樓之3 （起訴書誤載為同號6 樓之3）之
    租屋處藏置，嗣於92年12月底或93年1 月初某日由庚○○連
    絡有幫助販賣肩射武器犯意之甲○○至上開庚○○（起訴書
    誤載為辛○○）租屋處，甲○○再以電話聯絡丁○○至庚○○前開租屋處，丁○○即以新台幣（下同）18萬元代價購得
    如附表1 編號1 所示之火箭筒1 支後離去（起訴書誤載係甲○○購買），庚○○分得10萬5 千元，甲○○分得1 萬5 千
    元，辛○○分得6 萬元後，再將其中5 萬元分給陳毅中。
三、辛○○、庚○○、己○○均明知未經許可，不得寄藏肩射武
    器、可發射子彈具有殺傷力之改造手槍及子彈，三人竟基於
    寄藏可發射子彈具有殺傷力手槍及子彈之犯意聯絡，於93年
    2 月1 日，在辛○○之高雄市○○路62巷22號6 樓之3 住處
    ，因庚○○之友人綽號「黑仔」之不詳姓名成年男子，先將
    如附表2 所示之可發射子彈具有殺傷力之改造手槍2 支及均
    具殺傷力之口徑0.357 製式子彈6 顆（其中3 顆已擊發滅失
    ）委託庚○○代為保管，旋庚○○再將前開槍彈交付辛○○
    ，委託辛○○代為保管，辛○○雖已允諾保管，並收受前開
    槍彈後，因慮及該租屋處出入複雜，恐遭人察覺，庚○○乃
    建議辛○○將前開槍彈轉交己○○保管，嗣辛○○打電話予
    己○○，請己○○至辛○○之前開租屋處後，辛○○遂將前
    開槍彈連同其所有持有之如附表1 編號2 所示之火箭筒1 支
    交付己○○代為保管，己○○乃將之藏放於其高雄市○○○
    路252 號11樓之3 「世紀星讚」大樓租屋處。
四、庚○○因知悉顏大堯與甲○○有糾紛，庚○○為助顏大堯防
    身，乃與辛○○基於出借如附表1 編號2 所示肩射武器、如
    附表2 所示槍彈之犯意聯絡，於93年2 月2 日9 時許，由辛○○以電話連絡己○○將上開槍彈攜至庚○○位於高雄市○○區○○路62巷「諾貝爾大樓」Ｄ棟10樓之3 租屋處，再由
    庚○○及辛○○將前揭槍彈交付予顏大堯收受，嗣同日17時
    55分許，顏大堯攜帶上開槍彈及其友人蕭尚濱交付其保管之
    德國WALTHER 廠製Ｐ九九型口徑9 MM製式手槍及口徑9 MM製
    式子彈24顆，欲前往吳勁毅及高禎隆之租屋處寄放時，為警
    在高雄市前金區○○○路94號前查獲，並扣得前開具殺傷力
    之火箭筒及槍彈，而循線查悉上情。
五、辛○○明知未經許可，不得寄藏可發射子彈具有殺傷力之手
    槍及子彈，竟於93年1 月初某日在其位於高雄市○○路62巷
    22號6 樓之3 之租屋處，受綽號「小雄」之姓名年籍不詳成
    年男姓友人之委託，代為保管如附表3 所示可發射子彈具有
    殺傷力之改造手槍2 支、均具有殺傷力直徑9 MM制式子彈28
    顆（其中1 顆已試射擊發滅失），及如附表4 所示可發射子
    彈具有殺傷力之改造手槍、均具有殺傷力直徑9MM 制式子彈
    5 顆後，辛○○竟於93年（起訴書誤載為92 年）3至5 月間
    某日，在高雄市○○○路某處，將前開如附表3 所示槍彈委
    託黃彰揚（業經本院以93年度訴字第2053號判處有期徒刑1
    年6 月，緩刑3 年確定）代為保管，嗣於93年6 月14日16時
    45許，經警前往黃彰揚位於高雄市新興區○○○路65號12樓
    之2 之住處執行搜索而查獲。另如附表4 所示之槍彈，辛○○於93年4 月中旬某日，在不詳地點委託丙○○代為保管，
    嗣同年5 月4 日3 時許，丙○○欲將前開槍彈攜至「花田喜
    事KTV 」返還辛○○，為警於屏東縣屏東市○○路1133 號
    前攔檢查獲，並扣得上開槍彈，始查悉上情。
六、辛○○明知未經許可，不得販賣可發射子彈具有殺傷力之改
    造手槍，竟仍於93年4 月間某日，因林志騰之友人壬○○欲
    購買手槍以做防身之用，乃透過林志騰介紹向辛○○購買，
    辛○○、林志騰、壬○○遂相約於93年4 月10日晚上至屏東
    縣屏東市高屏大橋附近交易，嗣辛○○以9 萬5 千元之代價
    ，販售如附表5 所示可發射子彈具有殺傷力之改造手槍1 支
    予壬○○。嗣經警於同年4 月22日17時30分許，在高雄市○○區○○路191 號壬○○住處查獲壬○○持有上開改造手槍
    1 支，而查悉上情。
七、案經高雄市政府警察局苓雅分局移送臺灣高雄地方法院檢察
    署檢察官偵查起訴。
    理  由
甲、證據能力方面：
一、按被告以外之人（包括證人、鑑定人、告訴人、被害人及共
    同被告等）於審判外之言詞或書面陳述，除法律有規定者外
    ，不得作為證據。又被告以外之人於審判外之陳述，雖不符
    前四條之規定，而經當事人於審判程序同意作為證據，法院
    審酌該言詞陳述或書面陳述作成時之情況，認為適當者，亦
    得為證據，刑事訴訟法第159 條第1 項、第159 條之5第1項
    分別定有明文。查證人壬○○於其涉犯槍砲彈藥刀械管制條
    例案件（本院93年度訴字第2053號），證人顏大堯於其涉犯
    槍砲彈藥刀械管制條例案件（本院93年度重訴字第93號），
    先後接受警詢、偵訊及本院審理程序，業經公訴人及相關被
    告、辯護人於審判程序中同意作為證據（見本院卷三第38頁
    、本院卷二第190 頁），且依上開各證人言詞陳述作成時之
    情況，亦無違背法令所定程序之處，是本院認適當作為證據
    。
二、次按被告以外之人（包括證人、鑑定人、告訴人、被害人及
    共同被告等）於審判外之陳述雖不符刑事訴訟法第159 條之
    1 至之4 等4 條之規定，而經當事人於審判程序同意作為證
    據，法院審酌該言詞陳述或書面陳述作成時之情況，認為適
    當者，亦得為證據；當事人、代理人或辯護人於法院調查證
    據時，知有刑事訴訟法第159 條第1 項不得為證據之情形，
    而未於言詞辯論終結前聲明異議者，視為有前項之同意，同
    法第159 條之5 定有明文。立法意旨在於傳聞證據未經當事
    人之反對詰問予以核實，原則上先予排除。惟若當事人已放
    棄反對詰問權，於言詞辯論終結前未聲明異議，基於尊重當
    事人對傳聞證據之處分權，及證據資料愈豐富，愈有助於真
    實發見之理念，且強化言詞辯論主義，使訴訟程序得以順暢
    進行，上開傳聞證據亦均具有證據能力。查本件蔡宗鴻於93
    年5 月19日接受警方詢問、陳毅中於93年5 月19日接受警方
    詢問、黃彰揚於其涉犯本院93年度訴字第2053號案件警詢中
    之供述、涂巧於93年5 月4 日警詢中為陳述，其性質雖屬
    傳聞證據，且查無符合同法第159 條之1 至之4 等4 條之情
    形，其等所為之上開警詢筆錄內容，經本院審理時予以提示
    並告以要旨，且各經檢察官、辯護人及被告等人表示意見，
    當事人或辯護人已知上述筆錄乃傳聞證據，且均未於言詞辯
    論終結前對該等筆錄內容異議，本院認為以之作為本案之證
    據亦屬適當，是蔡宗鴻、陳毅中、黃彰揚、涂巧於警詢中
    之證言，自具有證據能力。
三、再按被告以外之人於檢察事務官、司法警察官或司法警察調
    查中所為之陳述，與審判中不符時，其先前之陳述具有較可
    信之特別情況，且為證明犯罪事實存否所必要者，得為證據
    ，刑事訴訟法第159 條之2 亦有明文。經查：(一)辛○○於93
    年5 月17日警詢時所為有關甲○○是否仲介丁○○向辛○○
    、庚○○購買火箭筒之陳述，庚○○於93年5 月4 日警詢時
    有關辛○○是否販賣火箭筒之陳述，甲○○於93年7 月2 日
    警詢所為關於丁○○向庚○○購買火箭筒之陳述、證人丁○○於93年7 月2 日警詢時所為關於有無向辛○○、庚○○購
    買火箭彈之陳述，與渠等在本院審理到庭所為之陳述均不相
    符，本院審酌辛○○、庚○○、甲○○、丁○○係分別於93
    年5 月4 日、5 月4 日、5 月19日、7 月2 日經警拘提到案
    ，與查獲時間相距極近，而丁○○係於93年7 月2 日首次就
    本件買賣火箭筒事宜接受警詢，其等陳述之真實性尚未經其
    他利害關係人請託、威脅、利誘或以其他方式進行干預，亦
    尚無時間、機會預先編造一套合理之說詞掩蓋事實，其陳述
    應最接近真實，辛○○並於93年5 月13日警詢時表示願意坦
    承供述持有本件火箭彈之來源及經過，以示悔意，並希望能
    獲得改過自新之機會（見偵卷第80頁），足認其當時係打算
    以坦承犯行換取從輕發落之機會，且當時與查獲時間相距不
    遠，其陳述之真實性尚未經其他利害關係人請託、威脅、利
    誘或以其他方式進行干預，該陳述應最接近真實。是以，辛○○、庚○○、甲○○、丁○○前開警詢中所為之陳述，具
    有較可信之特別情況，且為證明被告犯罪事實所必要，依刑
    事訴訟法第159 條之2 之規定，自得為證據。(二)辛○○於93
    年5 月4 日警詢時證稱其將如附表5 所示之槍彈，寄放在被
    告丙○○處，被告丙○○欲將該槍枝歸還伊，遭警方查獲等
    節，與其於本院94年1 月20日證述之情節不符，本院審酌辛○○係於93年5 月4 日經警查獲，於查獲後所為上開筆錄，
    其陳述之真實性尚未經其他利害關係人請託、威脅、利誘或
    以其他方式進行干預，亦尚無時間、機會預先編造一套合理
    之說詞掩蓋事實，其陳述應最接近真實；且本院經比對被告
    辛○○、丙○○於警詢之供述（詳後述），被告辛○○、丙○○二人就被告辛○○向被告丙○○借用車輛後，於歸還車
    輛時，被告辛○○曾將扣案如附表4 所示之槍枝交付被告寄
    藏保管乙節，二人供述相符，倘被告辛○○並未將如附表4
    所示之手槍交付被告丙○○保管，二人豈可能為上開相同之
    供述，自陷於遭刑事訴追之理？辛○○前開警詢中所為之陳
    述，具有較可信之特別情況，且為證明被告犯罪事實所必要
    ，依刑事訴訟法第159 條之2 之規定，自得為證據。(三)證人
    林志騰於93 年5月6 日警詢時證稱其於93年4 月間，介紹證
    人壬○○向辛○○購買槍枝等語，與其於本院94年6 月14日
    於本院證述之情節不符，本院審酌證人林志騰係於93年5 月
    6 日經警拘提到案，於到案後所為上開筆錄，其陳述之真實
    性尚未經其他利害關係人請託、威脅、利誘或以其他方式進
    行干預，亦尚無時間、機會預先編造一套合理之說詞掩蓋事
    實，其陳述應最接近真實；且證人林志騰於警詢之前開證述
    ，核與證人壬○○證述之情節相符（詳後述），參以證人壬○○可能因上開證述涉犯持有改造手槍之刑責，而證人林志
    騰則可能涉犯幫助被告辛○○販賣或幫助壬○○持有改造手
    槍之罪責，則證人壬○○、林志騰應無誣指被告辛○○及自
    陷於犯罪之理。是前開警詢中所為之陳述，具有較可信之特
    別情況，且為證明被告犯罪事實所必要，依刑事訴訟法第
    159 條之2 之規定，自得為證據。
乙、實體方面
壹、犯罪事實一、(一)部分
一、訊據被告辛○○坦承自陳毅中處收受如附表1 所示之3 支火
    箭筒乙節不諱（見本院卷三第62頁），惟矢口否認陳毅中係
    委託其販賣云云。經查：
  (一)被告辛○○於93年5 月13日警詢中供稱：伊願坦承供述持有
    國造軍用六六火箭筒之來源及經過，以表示伊之悔意。伊於
    92年5 、6 月間與朋友至屏東里港河堤公園飆音響時認識陳
    毅中，同年7 、8 月間某日，陳毅中告訴伊要將其中3 支火
    箭筒寄放在伊處，伊答應後，陳毅中即從車上拿出3 支火箭
    筒放到伊車上，並交代倘有人欲購買，則幫忙出售，但未提
    及販售價格，伊乃將3 支火箭筒載到戶籍地，約於92年12月
    至93年1 月12日間，陳毅中打電話向伊詢問火箭筒處理之情
    形，伊回答尚未處理掉，約2 小時後，陳毅中至伊新光路住
    處找伊，詢問火箭筒是否已出售，伊回答尚未出售等語（見
    偵卷第80頁），被告辛○○已自白係陳毅中委託其出售火箭
    筒，而持有如附表1 所示之火箭筒等情不諱。
  (二)證人陳毅中於93年5 月19日警詢時證稱：伊因缺錢，而當時
    與被告辛○○不是很熟，伊乃請蔡宗鴻將藏放之3 支火箭筒
    載出營區後轉交買主換取現金，伊將3 支火箭筒以大型黑色
    塑膠垃圾袋包裝好由蔡宗鴻將之載出營區轉交被告辛○○販
    售等語（見高雄市政府警察局苓雅分局高市苓分刑字第093
    0009091-2 號卷第6 頁至第7 頁）；及證人蔡宗鴻於93年5
    月19日警詢證述：當時陳毅中與被告辛○○不是很熟，有一
    天陳毅中叫伊將東西拿去被告辛○○處，以便轉換現金；當
    時陳毅中將3 支火箭筒以大型黑色垃圾塑膠袋包裝在一起，
    委託伊載出營區，伊乃依陳毅中之指示打電話給被告辛○○
    ，在屏東縣屏東市之寶健醫院停車場，將3 支火箭筒交付被
    告辛○○，伊將前述火箭筒交付被告辛○○轉賣，並未獲得
    任何利益等語（見同前警卷第2 頁），核與被告辛○○前開
    自白相互符合（至該火箭筒係由陳毅中直接交付被告辛○○
    ，或陳毅中委託蔡宗鴻交付被告辛○○乙節，被告辛○○與
    證人陳毅中、蔡宗鴻之供述稍有不符，倘蔡宗鴻並未受陳毅
    中之委託代為交付火箭筒，豈可能自白犯行，自入於罪之理
    ，是被告辛○○供稱係陳毅中直接交付，應係被告辛○○記
    憶模糊或迴護蔡宗鴻所致，再衡之常情，倘被告辛○○並未
    受陳毅中之委託出售火箭筒，並由蔡宗鴻負責將火箭筒轉交
    予被告辛○○，被告辛○○及證人陳毅中、蔡宗鴻豈可能就
    上開情節，供述如此一致，並自陷於販賣火箭筒而遭刑事訴
    追之理。是以，證人陳毅中、蔡宗鴻前開證述，堪以採信。
  (三)扣案如附表1 所示之火箭筒3 支，經鑑定結果認彈體內之底
    火、傳火管、噴嘴之點火藥杯、推進藥、引信及火箭彈彈頭
    內之炸藥均完整，為結構完整之軍用火箭彈，認屬槍砲彈藥
    刀械管制條例第4 條第1 項所列管槍砲之肩射武器乙節，有
    內政部警政署刑事警察局鑑驗通知書3 份在卷可稽（見本院
    卷一第276-1 頁、第248 頁、第260 頁），是被告辛○○辯
    稱扣案之火箭筒係屬報廢之物，並無殺傷力云云，顯屬無據
    。
  (四)綜上，被告辛○○前開自白與事實相符，而得為認定被告犯
    罪之依據，被告辛○○於本院審理時翻異前詞，辯稱僅受陳
    毅中之委託保管火箭筒，並非幫忙陳毅中尋找買主，伺機出
    售云云，委無足採。是以，被告辛○○此部分犯行事證明確
    ，其犯行堪以認定，應依法論科。
貳、犯罪事實一(二)部分
一、訊據被告辛○○矢口否認上揭犯行，辯稱：伊不認識癸○○
    ，林志騰未曾向伊提及購買火箭筒之事，伊未曾與林志騰、
    癸○○相約至高雄市「凹仔底」之「享溫馨ＫＴＶ」云云。
    經查：
  (一)證人壬○○於93年5 月5 日警詢證述：93年1 、2 月間林志
    騰告訴伊，林志騰有一位住在屏東之朋友擁有3 支火箭筒，
    伊乃向癸○○透露此消息，癸○○因與「莊馥全」有糾紛，
    而表示有興趣購買，伊乃向林志騰告知癸○○欲購買火箭筒
    ，經林志騰向屏東朋友詢問後，開價乙支火箭筒要15萬元；
    大約1 、2 星期後某日23時許，伊與癸○○、林志騰一起到
    設於高雄市「凹仔底」之「享溫馨ＫＴＶ」，並將林志騰之
    屏東朋友約到該處洽談並看貨，林志騰之朋友開車來後，伊
    與林志騰、癸○○一起坐到車上，林志騰之朋友從車子右前
    座下方取出火箭筒，並向癸○○講解使用方法，該火箭筒直
    徑約10公分，可伸縮，短的時候約45公分，伸長後約70公分
    ，黑綠色有背帶，癸○○看後表示有興趣購買，並要求伊或
    林志騰幫癸○○保管，伊與林志騰認持有火箭筒涉犯重罪，
    故未答應，癸○○乃表示不想購買，林志騰之友人旋駕車離
    去等語（見93年度偵字第9357卷第116 頁至第120 頁）；嗣
    93 年5月19日檢察官偵訊中結證稱：伊認識癸○○，伊知道
    癸○○向林志騰之朋友即被告辛○○購買火箭彈一事，當時
    癸○○說要報仇，所以透過林志騰向伊表示欲以15萬元購買
    火箭筒，被告辛○○將火箭筒交給癸○○看，惟癸○○欲將
    火箭筒置於伊或林志騰處，伊與林志騰不願保管火箭筒，被
    告辛○○乃將火箭筒取回，伊與林志騰介紹癸○○向被告辛○○買火箭筒並未取得任何報酬等語（見93度偵字第9553號
    卷第12至第15頁）；證人林志騰於93年5 月6 日警詢中證稱
    ：約在92年1 、2 月間，伊告訴壬○○伊之友人即被告辛○○有3 支火箭筒，約1 星期後，壬○○告訴伊，癸○○欲購
    買火箭筒，伊乃將此消息告訴被告辛○○，2 、3 天後某日
    午夜，由伊約被告辛○○至設於高雄市「凹仔底」之「享溫
    馨ＫＴＶ」，被告辛○○開一台喜美牌淺色轎車到達後，伊
    與壬○○、癸○○一起上車，被告辛○○就從前座下方拿出
    1 支火箭筒給癸○○看，告訴癸○○這支要賣15萬元，並告
    訴癸○○火箭筒之使用方法貼在外殼上，它大約70公分長，
    直徑約10公分，綠色有背帶；癸○○看後表示有興趣購買，
    但癸○○要伊或壬○○幫忙保管，因伊與壬○○都不敢擔這
    重責，所以癸○○乃放棄購買，之後就各自離開，火箭筒就
    由被告辛○○帶走等語（見93年度偵字第9357號卷第128 頁
    至第136 頁），經核證人壬○○、林志騰就癸○○欲購買火
    箭筒，乃透過壬○○與林志騰之介紹，癸○○、林志騰、壬○○與被告辛○○遂相約於92年1 、2 間某日夜間至設於高
    雄市「凹仔底」之「享溫馨ＫＴＶ」看貨交易，嗣因癸○○
    欲委託林志騰或壬○○保管擬購買之火箭筒，惟林志騰及壬○○慮及涉犯重刑，未予以應允，癸○○始放棄購買，並清
    楚描述被告辛○○所販售之火箭筒外觀等節，均相符合。參
    以證人壬○○、林志騰均可能因上開證述，而涉犯幫助被告
    辛○○販賣或幫助癸○○持有肩射武器之重罪，則證人壬○○、林志騰應無誣指被告犯罪之理；復酌以陳毅中因缺錢花
    用，乃將3 支火箭筒交付被告辛○○，由被告辛○○負責尋
    找買主伺機出售乙節，業如前述，則被告辛○○透過壬○○
    與林志騰之介紹，欲將火箭筒販賣予癸○○，亦與常情相符
    ，足認證人壬○○、林志騰上開證述，堪以採信。
  (二)再參以被告辛○○於本院93年8 月30日訊問時供稱：「【法
    官問：是否於93年（應係92年之誤）1 月間某日，因林志騰
    之友人癸○○欲購買國造軍用六六火箭彈，乃相約至高雄市
    「凹仔底」之「享溫馨ＫＴＶ」看貨交易，後因保管問題無
    法解決，癸○○放棄未購買？】林志騰約我去唱歌，他有跟
    我說要買，我說沒有辦法，當天我沒有帶火箭筒去」等語（
    見本院卷一第42頁），被告辛○○已自白林志騰曾向伊表示
    欲購買火箭筒之事，並曾與林志騰相約至高雄市「凹仔底」
    之「享溫馨ＫＴＶ」唱歌等節，倘林志騰未曾向被告辛○○
    表示欲購買火箭筒，被告辛○○豈可能為上開陳述；再倘被
    告辛○○未曾與林志騰、癸○○等人相約至設於高雄市「凹
    仔底」之「享溫馨ＫＴＶ」看貨交易，則被告辛○○豈可能
    翻異前詞，於本院審理時急於撇清曾與林志騰相約至高雄市
    「凹仔底」之「享溫馨ＫＴＶ」唱歌之事，益見被告辛○○
    卸責之情。
  (三)至證人林志騰於本院94年6 月14日審理翻異前詞，改稱：於
    92年1 月間在「享溫馨ＫＴＶ」唱歌時遇到被告辛○○，被
    告辛○○說有火箭筒，就以開玩笑方式詢問被告辛○○是否
    可以觀看火箭筒，乃至被告辛○○之車上觀看，價金15萬元
    係壬○○觀看火箭筒後，半開玩笑講出來的，伊並未介紹癸○○向被告辛○○購買火箭筒等節（見本院卷三第39頁），
    顯與上開事證不符，應係事後迴護被告辛○○及脫免自己幫
    助販賣或幫助持有火箭筒罪責之詞，不足採信。又證人林志
    騰於本院前開證述涉犯偽證罪部分，宜由檢察官另行偵辦處
    理。
  (四)綜上所述，被告辛○○上開所辯，顯係卸責之詞，委無足採
    ，被告辛○○於92年1 、2 月間某日23時許，販賣火箭筒予
    癸○○未遂之事證明確，其犯行洵堪認定。
參、犯罪事實二部分
一、訊據被告辛○○、庚○○均矢口否認上揭犯行。被告辛○○
    辯稱：伊將如附表1 編號1 所示之火箭筒攜至高雄市○○路
    62巷22號15樓之3 供被告庚○○觀看，嗣被告庚○○將該火
    箭筒交給其友人，並未將火箭筒返還伊，伊並未販賣火箭筒
    而取得價金云云。被告庚○○則辯稱：伊並未聯絡甲○○向
    被告辛○○購買火箭筒，係被告辛○○將火箭筒販賣給甲○○，嗣丁○○亦到達現場，交易時伊在現場云云。經查：
  (一)被告辛○○於93年5 月13日時警詢中供稱：約於92年12月底
    或93年1 月初晚上，被告庚○○說沒錢，伊即對被告庚○○
    表示可以將藏放之火箭筒販賣轉換現金，過2 天，伊就回屏
    東縣內埔鄉○○村○○路28巷9 號戶籍地將乙支火箭筒帶往
    被告庚○○租屋處藏放，隔天被告庚○○與甲○○聯繫後，
    甲○○與1 、2 名不詳姓名男子到達，被告庚○○與甲○○
    談妥以18萬元賣給甲○○帶來之友人，並由買主攜帶該火箭
    筒離開，當場由甲○○拿1 萬5 千元為介紹之酬庸，伊本人
    拿6 萬元，其餘10萬5 千元給被告庚○○，因伊之前即答應
    被告庚○○要將火箭筒賣掉，取得之價金供被告庚○○使用
    等語（見偵卷第80頁反面、第81頁正面），被告辛○○已自
    白於92年12月底或93年1 月初某日與被告庚○○共同販賣火
    箭筒1 支之犯行明確。
  (二)證人丁○○於93年7 月2 日警詢中證稱：某日甲○○撥打行
    動電話給伊，要伊前往購買火箭筒，因伊事前曾透過李叔宗
    聯絡要購買槍砲，當天甲○○叫伊前往「諾貝爾」大廈去購
    買該槍砲，伊獨自一人前往，當場有另2 名男子（按指庚○○、辛○○）及甲○○3 人在場，由其中1 人拿出乙支火箭
    筒放在桌上供在場之人觀看，伊看過後有詢問甲○○及在場
    之另2 人：「該火箭彈是否係軍中的？」，對方說係美國製
    ，伊即與其中1 人談妥以18萬元價格購買，伊當場將錢放在
    桌上，獨自1 人先行離開現場，嗣伊看到電視報導警方查獲
    火箭筒，伊才確認該火箭筒係從軍中流出，伊乃於93年2 月
    間某日，打電話給李叔宗，要李叔宗將火箭筒交還給賣主，
    並交待李叔宗索回價款18萬元等語（見本院卷二第132 頁反
    面、第133 頁正面），證人丁○○亦證述透過甲○○之介紹
    向被告辛○○、庚○○購買火箭筒1 支乙情明確。
  (三)被告庚○○於93年5 月4 日警詢時陳稱：伊於92年12月某日
    早上到被告辛○○之租屋處，不久，甲○○與4 名不詳姓名
    男子到場，甲○○之友人拿出1 把烏茲衝鋒槍上膛作示威狀
    ，被告辛○○進入房間拿出1 支火箭筒打開供大家觀看，甲○○當場打電話叫朋友來看，並叫同行之4 名男子先行離開
    ，甲○○再與被告辛○○進入房間談話，約1 個小時後，另
    1 名不詳姓名男子進來與甲○○及被告辛○○談話，該男子
    外出領錢再返回，把1 疊現金約數十萬元當場交給被告辛○○，並拿出現金數萬元交給甲○○，該男子就帶著該火箭筒
    離去。過了1 小時回到伊租屋處，被告辛○○與甲○○隨後
    到達，伊看到被告辛○○拿錢給甲○○，伊知道甲○○是仲
    介買賣火箭筒等語（見警一卷第6 頁），及證人甲○○於93
    年7 月2 日警詢中證稱：購買火箭筒之人係綽號「勇仔」之
    丁○○，當天是被告庚○○先與丁○○聯絡後，伊到被告庚○○租住處向被告庚○○索討欠伊之2 萬元，順便觀看火箭
    筒，不久丁○○到場後，丁○○與被告庚○○談論販賣該火
    箭筒之價格，伊看到丁○○約交付庚○○1 、20萬元，購得
    該火箭筒等語（見警二卷第96頁）。由被告辛○○、庚○○
    前開供述，及證人丁○○、甲○○前開證述內容相互參照，
    足認被告辛○○、庚○○二人曾透過甲○○之仲介，於92年
    12月底或93年1 月初某日，由被告庚○○出面與丁○○談妥
    買賣價格後，以18萬元之代價出售如附表1 編號1 之火箭筒
    予丁○○，已堪認定。至證人甲○○固否認其有仲介丁○○
    向被告辛○○、庚○○購買上開火箭筒，而被告庚○○亦否
    認其有出面與丁○○討論火箭筒之買賣價格等情，惟除甲○○否認之詞與被告辛○○、庚○○之供述及證人丁○○之證
    詞不符，而被告庚○○否認之詞與被告辛○○之供述及證人
    甲○○、丁○○之證詞不符外，衡情販賣火箭筒係屬重罪，
    交易時越少人在場知悉越不容易走漏風聲，若證人甲○○、
    被告庚○○與本件買賣火箭筒一事毫無關連，被告辛○○、
    證人丁○○等人豈會在交易時容許甲○○及被告庚○○在場
    觀看？是證人甲○○、被告庚○○否認自己仲介買賣、販賣
    上開火箭筒云云，均與事實不符，為該二人事後卸責脫罪之
    詞，不足採信。
  (四)至被告辛○○於本院94年1 月20日審理時，經本院依刑事訴
    訟法第287 條之1 規定裁定分離調查證據程序，被告辛○○
    依同法第287 條之2 規定具結後，翻異前詞證稱：伊係將火
    箭筒拿給被告庚○○觀看，並未出售火箭筒云云；被告庚○○亦依前開規定具結後，證稱：被告辛○○並未販賣火箭筒
    ，火箭筒是放置於客廳內，不知道何人拿走，是被告辛○○
    問伊何人取走火箭筒，伊才知悉火箭筒被取走云云；證人甲○○於本院94年2 月27日審理時證稱：伊並未仲介販賣火箭
    筒，丁○○並非伊聯絡而前往庚○○之住處，伊不知道丁○○為何前往云云；證人丁○○於本院94年2 月27日審理時證
    稱：伊與「阿源」前往被告庚○○住處係為了與甲○○談和
    解，「阿源」將18萬元和解金額交給甲○○，「阿源」趁大
    家施用搖頭丸後，在搖頭時，將火箭筒取走云云，均與上開
    客觀事證不符，應係事後卸責之詞，不足採信。又辛○○、
    庚○○，及證人丁○○、甲○○於本院前開證述涉犯偽證罪
    部分，應由檢察官另行偵辦處理，附此敘明。
  (五)綜上所述，被告辛○○、庚○○上開所辯，均係卸責之詞，
    委無足採，被告辛○○於92年12月底或93年1 月初某日，販
    賣火箭筒予丁○○事證明確，其犯行洵堪認定。
  (六)辯護意旨另以：被告庚○○於警方發覺前，主動供出被告辛○○販售火箭筒之事，符合自首之要件云云。惟刑法第62條
    所稱之自首須於未為任何有偵查犯罪職權之公務員知悉前，
    坦承犯行，表明願接受裁判為要件，本案被告庚○○固於93
    年5 月4 日警詢時供陳被告辛○○透過甲○○將火箭筒販賣
    予丁○○乙節，惟被告庚○○僅係供出被告辛○○有販賣火
    箭筒之事，並未承認其本身有參與本案之犯行，核與前開自
    首之要件不符，自不得爰引刑法第62條之規定，減輕其刑，
    辯護人前開辯護，顯屬無據。
參、犯罪事實三部分
一、訊據被告辛○○、己○○對上揭犯行坦承不諱；被告庚○○
    則矢口否認上揭犯行。被告庚○○辯稱：伊當日確有與「黑
    仔」至被告辛○○之租屋處，惟並未交付如附表2 所示之槍
    彈，委託被告辛○○代為保管云云。經查：
  (一)被告辛○○於本院94年1 月20日審理時，經本院依刑事訴訟
    法第287 條之1 規定裁定分離調查證據程序，被告辛○○依
    同法第287 條之2 規定具結後證稱：伊並未見過德製Ｐ九九
    手槍及子彈，伊交給被告己○○貝瑞塔改造手槍及美國轉輪
    手槍及壹支火箭筒，當天被告庚○○及庚○○之友人「黑仔
    」找伊，「黑仔」帶了兩支槍給被告庚○○，快天亮時，被
    告庚○○要求將槍放在伊處，但伊不想將槍置於伊處，被告
    庚○○乃要伊將槍置於被告己○○處，伊乃通知被告己○○
    前來將該兩把手槍及1 支火箭筒帶走等語（見本院卷二第43
    頁至第45頁），核與被告己○○於本院94年1 月20日審理時
    ，經本院依刑事訴訟法第287 條之1 規定裁定分離調查證據
    程序，依同法第287 條之2 規定具結後證稱：於93年1 月底
    某日，被告辛○○通知伊買飯至高雄市○○路62巷22號6 樓
    之3 辛○○之租屋處，伊到達時，被告辛○○、庚○○及被
    告庚○○之友人在場，伊看到被告庚○○與庚○○之朋友拿
    兩支槍在看，1 支左輪、1 支貝瑞塔，被告庚○○說本來要
    放在被告辛○○處，但是被告辛○○說該處人太多不方便，
    要放在伊那裡，被告辛○○另外進去房間拿了1 支火箭筒，
    被告辛○○用紅色紙袋將火箭筒及槍放在客廳一併交付給伊
    ，當時被告庚○○亦在場，伊將該袋子藏放在高雄市○○○
    路252 號11樓之3 「世紀星讚」大樓之租屋處，伊回去打開
    看，有左輪及貝瑞塔手槍各1 支，左輪手槍內有6 顆子彈，
    貝瑞塔手槍內沒有子彈，還有1 支火箭筒，並無德製Ｐ九九
    制式手槍及子彈等語（見本院卷二第46頁至第48頁），相互
    符合。
  (二)又扣案如附表1 編號2 所示之火箭筒1 支，經送內政部警政
    署刑事警察局以檢視法及Ｘ光透視法鑑定結果，檢視彈體編
    號為ＢＡ1 一19，彈體內之底火、傳火管、噴嘴之點火藥杯
    、推進藥、引信及火箭彈彈頭內之炸藥均完整，為結構完整
    之國造六六軍用火箭彈，認屬槍砲彈藥刀械管制條例第4 條
    第1 項所列管槍砲之肩射武器；另扣案如附表2 編號1 至編
    號3 所示之槍彈，經送該局以性能檢驗法、電解腐蝕法、比
    對顯微鏡比對法鑑定結果，認如附表2 編號1 所示之改造手
    槍1 支（含彈匣1 個，槍枝管制編號：0000000000號），係
    仿美國SMITH & WESSON轉輪手槍製造之仿造轉輪槍，機械性
    能良好，可擊發口徑○‧三五七吋制式子彈，認具殺傷力；
    附表2 編號2 所示之改造手槍1 支（含彈匣1 個，槍枝管制
    編號：0000000000號），係仿BERETTA 廠Ｍ九型半自動手槍
    製造之玩具手槍換裝土造金屬槍管及土造金屬滑套而成之改
    造手槍，機械性能良好，可擊發適用子彈，認具殺傷力；附
    表2 編號3 所示之子彈6 顆，均係口徑○‧三五七吋制式子
    彈，認均具殺傷力，有該局93年3 月15日刑鑑字第
    0930024358號槍彈鑑定書1 份在卷可證（見本院卷一第269
    頁至第276 頁）。
  (三)綜上所述，被告辛○○、己○○之自白與事實相符，自得為
    認定犯罪之依據；被告庚○○上開所辯，顯係卸責之詞，委
    無足採。是以，被告辛○○、庚○○、己○○於93年2 月1
    日，共同未經許可，寄藏如附表2 所示之改造手槍2 支及子
    彈6 顆之犯行，及被告庚○○未經許可，寄藏如附表1 編號
    2 所示火箭筒之犯行，均堪認定。
二、公訴意旨另以：被告辛○○、庚○○、己○○共同寄藏德國
    WALTHER 廠製Ｐ九九型口徑9 MM制式半自動手槍1 支（含彈
    匣1 個）及口徑9 MM制式子彈24顆，因認被告辛○○涉犯槍
    砲彈藥刀械管制條例第7 條第2 項之罪等語。經查：
  (一)被告辛○○、庚○○並未委託被告己○○寄藏德製Ｐ九九制
    式手槍1 枝及子彈24顆乙節，業據被告辛○○、己○○於本
    院審理時以證人身分證述明確，業如前述；核與證人顏大堯
    於本院93年度訴字第1304號案件證述：「（審判長問：德國
    WALTHER 廠製Ｐ九九型口徑9MM 半自動手槍、口徑9MM 制式
    子彈24顆是何人交給你的？）如果我沒有記錯的話，他叫蕭
    尚濱，他已經死了，他是70幾年次的」、「（審判長問：蕭
    尚濱為何要交槍彈給你？）我也不知道，就是突然有一天他
    叫我去拿東西，就是拿這些槍彈，可是過沒有多久我就聽到
    他自殺了」等語（見本院93年度訴字第1304號案件93年7 月
    7 日審判筆錄），相互符合。顯見前開槍枝係顏大堯係受蕭
    尚濱之委託代為保管，被告辛○○、庚○○並委託被告己○○代為保管前開槍枝，至為明確。則此部犯行並無足夠證據
    證明，本應為無罪之諭知，惟公訴人認該部分犯行與被告辛○○、庚○○、己○○共同寄藏如附表1 編號2 所示之火箭
    筒及如附表2 所示之槍彈之犯行，有法律上一罪之關係，爰
    不另為無罪之諭知，附此敘明。
肆、犯罪事實四部分
一、訊據被告庚○○對上揭犯行坦承不諱（見本院卷三第63頁）
    ，被告辛○○則矢口否認上揭犯行。被告辛○○辯稱：伊將
    火箭筒借給被告庚○○，並打電話給被告己○○要求被告己○○將先前寄藏之火箭筒及改造槍彈攜至高雄市○○區○○
    路22巷Ｄ棟10樓，被告己○○到達時，伊即離開該處，並未
    同意將上開火箭筒及槍彈出借顏大堯云云。
  (一)被告辛○○於93年5 月13日警詢時供稱：於93年2 月2 日4
    、5 時許伊到被告庚○○位於高雄市○○區○○路22巷Ｄ棟
    10樓之租屋處，同日8 、9 時許，被告顏大堯到達，被告庚○○對伊說要將火箭筒及2 把手槍拿給顏大堯，叫伊聯絡被
    告己○○，伊乃以所持有之門號0000000000號電話撥打被告
    己○○門號0000000000號電話，要求被告己○○將火箭筒及
    手槍拿來，不久被告己○○即攜帶火箭筒及2 把手槍到達。
    當時是被告庚○○把火箭筒及2 把手槍及子彈當場交給顏大
    堯等語（見偵卷第75頁至第76頁），被告辛○○已自白與被
    告庚○○將如附表1 編號2 所示之火箭筒及如附表2 所示之
    槍彈出借予顏大堯之犯行不諱。
  (二)顏大堯於本院93年度訴字第1304號被告顏大堯等人涉犯槍砲
    彈藥刀械管制條例案件以證人身分證稱：「（審判長問：這
    次警察在你身上查獲的火箭筒、德國WAHTHER 廠製Ｐ九九型
    口徑9MM 半自動手槍、仿美國SMITH&WESSON轉輪手槍製造之
    仿造轉輪槍、仿BERETTA 廠Ｍ九型半自動手槍製造之改造手
    槍、口徑9MM 制式子彈24顆、口徑○點三五七吋子彈6 顆，
    這其中有哪些是庚○○交給你的？）除了德國WALTHER 廠製
    Ｐ九九型口徑9MM 半自動手槍1 支、口徑9MM 制式子彈24顆
    不是庚○○提供給我的外，其餘都是庚○○」、「（審判長
    問：庚○○是在何時、何地將槍彈交給你的？）93年2 月2
    日早上11點多在庚○○住的地方，即諾貝爾大樓Ｄ棟10樓之
    3 ，庚○○親自交給我的」、「（審判長問：庚○○交給你
    這些東西是你主動要求，還是他主動的？）剛開始是庚○○
    表示要主動提供的，後來我有打電話給他跟他要這些東西」
    、「（審判長問：庚○○何時以何方法說要提供這些東西？
    ）以電話，在我被逮捕的前2 、3 天」、「（審判長問：庚○○為何要借槍彈給你？）因為他剛開始跟我說，他說他知
    道陳建良（即「土豆」）的事情，庚○○自己與甲○○也有
    一些冤仇，他說他知道陳建良的事情，並說甲○○要找我麻
    煩，叫我要小心一點，他說他準備一些東西及人要挺我，他
    說他一定會挺我的。我在電話裡有跟庚○○說，陳建良與甲○○還有一點誤會，需要等陳建良出院後才能解決」、「（
    審判長問：德國WALTHER 廠製Ｐ九九型口徑9M M半自動手槍
    、口徑9MM 制式子彈24顆是何人交給你的？）如果我沒有記
    錯的話，他叫蕭尚濱，他已經死了，他是70幾年次的」、「
    （審判長問：蕭尚濱為何要交槍彈給你？）我也不知道，就
    是突然有一天他叫我去拿東西，就是拿這些槍彈，可是過沒
    有多久我就聽到他自殺了」、「（審判長問：他在何時、何
    地交這些東西給你？）90年底、91年初在高雄市光華夜市前
    面交給我的」、「（審判長問：他當時是否有說為何要交這
    些槍彈給你？）沒有，他說要暫時寄放，我回去打開看才知
    道是槍彈」、「（審判長問：是否想要拿這些槍彈及庚○○
    交給你的槍彈去跟甲○○火拼？）沒有」等語（見本院93年
    度訴字第1304號案件93年7 月7 日審判筆錄），綜觀顏大堯
    前開證述，及被告辛○○、庚○○之前開自白，顏大堯為求
    防身，而自被告辛○○、庚○○借得如附表1編 號2 所示之
    火箭筒及如附表2 所示之槍彈，甚為明確。
  (三)扣案如附表1 編號2 所示之火箭筒1 支，經送內政部警政署
    刑事警察局以檢視法及Ｘ光透視法鑑定結果，認屬槍砲彈藥
    刀械管制條例第4 條第1 項所列管槍砲之肩射武器；另扣案
    如附表2 編號1 至編號3 所示之槍彈，經送該局鑑定結果，
    認如附表2 編號1 所示之改造手槍1 支（含彈匣1 個，槍枝
    管制編號：0000000000號），係仿美國Ｓｍｉｔｈ＆Ｗｅｓ
    ｓｏｎ轉輪手槍製造之仿造轉輪槍，機械性能良好，可擊發
    口徑○‧三五七吋制式子彈，認具殺傷力；附表2 編號2 所
    示之改造手槍1 支（含彈匣1 個，槍枝管制編號：00000000
    00號），係仿BERETTA 廠Ｍ九型半自動手槍製造之玩具手槍
    換裝土造金屬槍管及土造金屬滑套而成之改造手槍，機械性
    能良好，可擊發適用子彈，認具殺傷力；附表2 編號3 所示
    之子彈6 顆，均係口徑○‧三五七吋制式子彈，認均具殺傷
    力，均如前述。
  (四)綜上所述，顯見被告庚○○於本院審理之自白與事實相符，
    自得為認定犯罪之依據；被告辛○○於本院審理時翻異前詞
    ，辯稱：伊並未將火箭筒及槍彈出借顏大堯云云，顯係卸責
    之詞，不足採信。是以，本件被告辛○○、庚○○於93年2
    月2 日共同將如附表1 編號2 所示火箭筒、如附表2 所示槍
    彈出借予顏大堯之犯行，堪以認定。
二、公訴意旨另以：被告辛○○、庚○○共同出借德國WALTHER
    廠製Ｐ九九型口徑9MM 制式半自動手槍1 支（含彈匣1 個）
    及口徑9MM 制式子彈24顆，因認被告辛○○、庚○○涉犯槍
    砲彈藥刀械管制條例第7 條第2 項之罪等語。惟查：被告辛○○、庚○○並未委託被告己○○寄藏德製Ｐ九九制式手槍
    1 枝及子彈24顆，前開槍彈係顏大堯受蕭尚濱之委託代為保
    管，已如前述。顯見該槍彈係顏大堯受蕭尚濱之委託代為保
    管，被告辛○○、庚○○並未出借前開槍彈，至為明確。則
    此部犯行並無足夠證據證明，本應為無罪之諭知，惟公訴人
    認該部分犯行與被告辛○○、庚○○出借顏大堯如附表1編
    號2 所示之火箭筒及如附表2 所示之槍彈犯行，有法律上一
    罪關係，爰不另為無罪之諭知，附此敘明。
伍、犯罪事實五部分
一、被告辛○○部分
  (一)訊據被告辛○○坦承有於93年2 月1 日在其位於高雄市○○
    路62巷22號6 樓之3 之租屋處，受綽號「小雄」之姓名年籍
    不詳成年男姓友人之委託，代為保管如附表3 所示可發射子
    彈具有殺傷力之改造手槍2 支、均具有殺傷力直徑9MM 制式
    子彈28顆（其中1 顆已試射擊發滅失），及如附表4 所示可
    發射子彈具有殺傷力之改造手槍、均具有殺傷力直徑9MM 制
    式子彈5 顆，並於93年3 至5 月間某日，在高雄市○○○路
    某處，將前開如附表3 所示槍彈委託黃彰揚代為保管之事實
    ，惟矢口否認有將如附表4 所示之手槍及子彈委託被告丙○○代為保管之事實，辯稱：伊向被告丙○○借用車輛，歸還
    車輛時將槍彈置放於車上，忘記取回云云。經查：
    (1)查被告受「小雄」之委託代為保管如附表3 、4 所示之槍
      彈，其寄藏可發射子彈具有殺傷力手槍之犯行已成立，其
      將如附表4 所示之槍彈交付予被告丙○○保管，僅係犯罪
      行為之繼續，並不另構成犯罪（倘被告丙○○係允諾代為
      保管，且知悉被告辛○○係受託保管如附表5 所示之槍枝
      ，則被告辛○○、丙○○始可能成立共同正犯，惟本案並
      無證據證明被告丙○○知悉被告辛○○係受「小雄」之委
      託保管如附表4 所示之槍彈），合先敘明。
    (2)被告辛○○坦承上揭犯行，核與證人黃彰揚於本院93年度
      訴字第2053號案件中證述之情節相互符合，復有如附表3
      、4 所示之槍彈扣案可佐；又扣案如附表3 所示之仿BERE
      TTA 廠半自動手槍之改造手槍2 支，經送驗結果認均係仿
      BERETTA 廠半自動手槍製造之玩具手槍換裝土造金屬槍管
      而成之改造手槍，機械性能良好，可擊發子彈，認具殺傷
      力，有內政部警政署刑事警察局槍彈鑑定書1 份附卷可稽
      （見本院卷一第241 頁至第247 頁），扣案之子彈28 顆
      ，經送驗結果認均係口徑9MM 制式子彈，均具殺傷力，有
      前開槍彈鑑定書可據；又扣案如附表5 所示之手槍乙支及
      子彈5 顆，該扣案之手槍經送鑑定結果，認係仿BERETTA
      廠半自動手槍製造之金屬玩具手槍，更換土造金屬槍管改
      造而成之改造手槍，機械性能良好，可擊發適用子彈，具
      殺傷力等情，有內政部警政署刑事警察局93年5 月24日刑
      鑑字第0930102358號槍彈鑑定書乙份在卷可參（見本院卷
      一第266 頁至第268 頁），再扣案之子彈5 顆，經送驗結
      果認均係口徑9MM 制式子彈，均具殺傷力，有前開槍彈鑑
      定書可據，足認被告之自白與事實相符，而得為認定被告
      犯罪之依據。是以，被告辛○○此部分犯行事證明確，應
      予依法論科。
  (二)辯護意旨另以：被告辛○○於警方發覺前，主動供出將如附
    表3 所示槍彈交付黃彰揚寄藏之事，符合自首之要件云云。
    惟刑法第62條所稱之自首須於未為任何有偵查犯罪職權之公
    務員知悉前，坦承犯行，表明願接受裁判為要件，本案被告
    辛○○受綽號「小雄」之委託，代為保管如附表3 所示可發
    射子彈具有殺傷力之改造手槍2 支、均具有殺傷力直徑9MM
    制式子彈28顆，及如附表4 所示可發射子彈具有殺傷力之改
    造手槍、均具有殺傷力直徑9MM 制式子彈5 顆，業如前述，
    又被告辛○○固於未為任何有偵查犯罪職權之公務員知悉前
    ，供出寄藏如附表3 所示槍彈之犯行，業據警員陳振瑞於本
    院審理時證述明確（見本院卷一第269 頁至第270 頁）。惟
    按非法寄藏槍砲彈藥刀械等違禁物，所侵害者為社會法益，
    如果同時寄藏之違禁物，客體種類相同（同為手槍、或同為
    子彈，或同為爆裂物），縱令寄藏之客體有數個（如數支手
    槍、數顆子彈、數顆爆裂物）仍屬單純一罪，不發生想像競
    合犯之問題，除非同時寄藏2 種以上不同種類之違禁物客體
    （如同時寄藏手槍及子彈，或手槍及爆裂物），始有一行為
    觸犯數罪名之想像競合犯之問題（最高法院90年度臺上字第
    7213號判決可資參照），本件被告前開寄藏槍彈之犯行，同
    時觸犯修正前槍砲彈藥刀械管條例第11條第4 項（同時持有
    3 把手槍為單純一罪）、槍砲彈藥刀械管條例第12條第4 項
    之罪（同時持有34顆子彈為單純一罪），係屬想像競合犯，
    應從一重論以修正前槍砲彈藥刀械管條例第11條第4 項之罪
    ，又被告辛○○係先於93年5 月日3 時許，被告丙○○欲將
    如附表3 所示之槍彈攜至「花田喜事KTV 」返還被告辛○○
    時，為警在屏東縣屏東市○○路1133號前攔檢查獲，並扣得
    如附表4 所示上開槍彈，已不符合自首之要件，則被告辛○○就與前開犯行分別有單純一罪關係之槍砲彈藥刀械管條例
    第11條第4 項之罪、槍砲彈藥刀械管條例第12條第4 項之罪
    ，基於單純一罪不宜割裂適用法律之原理，本案被告辛○○
    受綽號「小雄」之委託，代為保管如附表3 所示可發射子彈
    具有殺傷力之改造手槍2 支及均具有殺傷力直徑9MM 制式子
    彈28顆部分之犯行，核無自首之適用餘地（最高法院73年度
    第2 次刑事庭決議參照），自不得爰引刑法第62條之規定，
    減輕其刑，辯護人前開辯護，顯屬無據。
二、被告丙○○部分
  (一)訊據被告丙○○矢口否認上揭犯行，辯稱：被告辛○○並未
    委託伊代為保管如附表4 所示之槍枝，係被告辛○○向其借
    用車輛，於歸還車輛時，遺忘於該車上，伊於警方打開放置
    槍彈之包包，始知悉該該包包內有槍彈云云。經查：
    (1)被告丙○○於93年5 月4 日警詢時供稱：「（問：係因何
      案於何時、在何地？查獲何物？現場有何人？）因警方於
      93年5 月4 日在屏東市○○路1133號前，我所駕駛之7667
      -GQ 自小客車後車廂內查獲1 把90手槍及子彈5 顆等贓證
      物，現場還有我朋友涂巧及辛○○在場」、「（問：為
      警查獲之90手槍及子彈5 顆係何人所有？）辛○○於5 月
      1 日20時30分許向我借車（7667-GQ 號自小客車），還車
      時告訴我，車的後車廂有一把手槍，然後我就先把槍（指
      警方查獲的槍彈），藏放在租屋處（苓雅區○○○路148
      號7 樓之3），5月3 日1 時許辛○○打電話給我，要拿回
      該槍，我就駕駛車號7667-GQ 號自小客車載著涂巧並把
      該槍彈放置在後車廂去屏東市○○路1133號，要把槍彈還
      給辛○○，就為警查獲」、「（問：你是否曾將槍彈、手
      榴彈等藏放在你租屋處？）我只藏放為警查獲之槍彈而已
      ，沒有藏放手榴彈」、「（問：高雄市苓雅區○○○路
      148 號7 樓之3 是何人承租的？）涂巧承租的」等語（
      見高雄市政府警察局苓雅分局警一卷第10頁反面、第11頁
      正面），被告丙○○已自白被告辛○○於93年5 月1 日20
      時30分許向其借車，其於被告辛○○還車時，受託寄藏如
      附表4 所示之槍彈，嗣將該槍彈，藏放在其女友涂巧位
      於高雄市苓雅區○○○路148 號7 樓之3 之租屋處，嗣於
      同年5 月3 日1 時許欲歸還槍枝予被告辛○○時，遭警方
      逮捕等情不諱。
    (2)被告辛○○於93年5 月4 日警詢時證稱：被告丙○○所駕
      駛之車牌號碼7667-GQ 號自用小客車後車廂內查獲之手槍
      1 把及子彈5 顆，係伊本人所有，因半個月前伊喝醉酒，
      放在被告丙○○那裡，今天被告丙○○欲將該槍枝歸還伊
      ，而遭警方查獲等語（見高雄市政府警察局苓雅分局警一
      卷第1 頁反面）。經比對被告辛○○、丙○○之前開供述
      ，被告辛○○、丙○○二人就被告辛○○於向被告丙○○
      借用車輛後，歸還車輛時，曾將扣案如附表4 所示之槍枝
      交付被告寄藏保管乙節，二人供述相符，倘被告辛○○並
      未將如附表4 所示之手槍交付被告丙○○保管，二人豈可
      能為上開相同之供述，自陷於遭刑事訴追之理？又被告辛○○、丙○○二人就「何時交付手槍」乙節，供述雖相齟
      齬，本院審酌被告丙○○就被告辛○○何時向其借用車輛
      乙節，前後供述矛盾（詳後述）；且被告丙○○於遭警查
      獲後，避重就輕，藉由供述縮短持有手槍之期間，以降低
      犯罪情節之嚴重性，圖取較輕之量刑，乃屬事理之常，反
      觀被告辛○○方面，倘被告辛○○係於93年5 月1 日始將
      槍枝交付被告丙○○，豈可能供述其係於被查獲前半個月
      將槍彈交付被告丙○○，以增加該犯罪情節嚴重性之理？
      是以，應以被告辛○○供述之時間，即93年4 月中旬交付
      槍彈較為可採。
    (3)被告丙○○於93年5 月4 日警詢時先供稱：被告辛○○於
      93年5 月1 日20時30分許向其借車，被告辛○○於還車時
      ，將手槍置於後車廂內，伊乃將該槍枝藏放在其女友涂巧
      位於高雄市苓雅區○○○路148 號7 樓之3 之租屋處，
      嗣於同年5 月4 日1 時許欲歸還槍枝予被告辛○○時，遭
      警方逮捕等語（見高雄市政府警察局苓雅分局警一卷第10
      頁反面、第11頁正面），而被告辛○○每次向被告丙○○
      借車，大約5 、6 小時歸還乙節，業據被告丙○○於本院
      94年2 月20日審理時以證人身分證述明確（見本院卷二第
      52頁），則依被告丙○○之上開供述觀之，被告辛○○大
      約於93年5 月2 日凌晨1 、2 時許將車輛返還被告丙○○
      ，並將槍枝交付被告丙○○，距同年月4 日3 時許遭警查
      獲僅約2 日；嗣被告丙○○於本院93年9 月21日準備程序
      時供稱：93年4 月中旬或4 月底被告辛○○向伊借車，被
      告辛○○於還車後告訴伊有一包東西放在後行李廂內，要
      伊幫忙先收起來，伊忘記該事情，「過幾天」伊打開行李
      廂發現那個包包，伊乃將之放置於涂巧住處，後來要還
      給被告辛○○時，即遭警察查獲，當警察打開包包，伊才
      知道包包內是放手槍及子彈等語（見本院卷一第124 頁）
      ；被告丙○○另於本院94年1 月20日審理時以證人身分結
      證稱：當時被告辛○○沒有說有東西放在我車上，但過幾
      過小時後，被告辛○○有打電話給伊，告訴伊有掉一個包
      包放在後行李廂，被告辛○○說有空再找伊拿。後來有再
      聯絡，伊有問被告辛○○裡面是什麼東西，被告辛○○說
      是遙控跑車，隔了兩天之後，伊要整理ＣＤ時，才發現後
      行李廂有1 個白色的側背包，伊有拿出車外，但沒有打開
      看，即隨手拿到伊朋友涂巧家裡，放在涂巧住處，大
      概隔了2 、3 天之後，被告辛○○打電話向伊要包包，伊
      乃與涂巧將包包帶至「花田喜事ＫＴＶ」歸還被告辛○○等語（見本院卷二第53頁），觀以丙○○之上開證述及
      供述，被告辛○○將車歸還被告丙○○，並將槍枝置於車
      上，距同年月4 日3 時許遭警查獲時至少4 、5 日，核與
      前開93年5 月4 日警詢供稱；返還車輛至被查獲僅約2日
      ，亦不相符，顯見被告丙○○卸責之情。
    (4)被告丙○○於本院94年1 月20日審理時以證人身分結證稱
      ：被告辛○○還車時沒有說有東西放在我車上，但過幾過
      小時後，被告辛○○打電話給伊，告訴伊有掉一個包包放
      在後行李廂，被告辛○○說有空再找伊拿。後來有再聯絡
      ，伊有問被告辛○○裡面是什麼東西，被告辛○○說是遙
      控跑車等語（見本院卷二第53頁）；被告辛○○於同日審
      理時以證人身分證稱：「（檢察官問：丙○○如何、何時
      知道你把槍放在他的車上？）我不知道他知不知道，因為
      我還車時有槍彈放在他車上，當天隔幾個小時候之後，我
      有打電話告訴他，我有東西放在你車上，我有表示要跟他
      拿回，但是時間沒辦法配合，所以就沒有拿回來」、「（
      審判長問：你打電話給他時，有無表明什麼東西放在他的
      車上？他有無詢問你？）都沒有」等語（見本院卷二第49
      頁），經核被告辛○○、丙○○二人就被告辛○○是否
      主動告知被告丙○○包包內是何物。被告丙○○是否曾
      詢問被告辛○○包包內係何物等節，被告辛○○、丙○○
      證述相迥異，倘被告辛○○係將槍枝遺忘在車上，而非將
      槍枝交付被告丙○○保管，被告辛○○、丙○○二人就前
      開事項，豈有供述如此歧異之理；再衡以改造槍枝與遙控
      跑車無論就外型、質地感、重量均差異極大，縱將改造槍
      枝置於包包內，僅單純手持包包，碰撞包包之外表，而未
      將包包打開觀看，亦無將改造手槍誤為遙控跑車之理，是
      被告丙○○辯稱：被告辛○○告以包包內裝有遙控跑車云
      云，顯與常情有違，不足採信。
    (5)再觀以被告辛○○與被告丙○○於93年5 月4 日1 時38分
      之通話譯文（當事人均未爭執其證據能力，依刑事訴訟法
      第159 條之5 第2 項之規定有證據能力）：「（丙○○：
      喂），（辛○○：喂！在那裡）」、「（丙○○：在高雄
      要下去了），（辛○○：順便把我車子駛下來）」、「（
      丙○○：把你的車駛下去？我駛我的車怎麼駛你的車），
      （辛○○：那個銀色的有沒有）」、「（丙○○：呀），
      （辛○○：那銀色的跑車呀）」、「（丙○○：喔！好呀
      ！你那中古車那一台是嗎？）、（辛○○：對呀!）」 、
      「（丙○○：好啦！好啦！你在花田是嗎？）、（辛○○
      ：對啦！）」（見本院卷一第183 頁），被告辛○○請被
      告丙○○將其車子駛下來，被告丙○○先表示：伊開自己
      之車輛，如何再開被告辛○○之車輛，嗣被告辛○○再解
      釋是銀色的那輛車，被告丙○○始了解其意義，並答應要
      帶去「花田喜事KTV 」，而「車」係手槍之暗語，此事實
      於法院已顯著，且為本院職務上所知之事項，再被告丙○○既駕駛自己之車輛，如何再駕駛被告辛○○之車輛至「
      花田喜事KTV 」返還被告辛○○之理（按被告丙○○係與
      其女友涂巧同乘一部車至「花田喜事KTV 」，而遭警方
      於該車後車廂查獲如附表4 所示之槍彈，詳後述），顯見
      被告丙○○於遭警查獲前已知悉其持有如附表4 所示之槍
      彈，甚為明確，被告丙○○辯稱；伊係於警方打開放置槍
      彈之包包，始知悉該該包包內有槍彈云云，顯係卸責之詞
      。
    (6)證人即被告丙○○女友涂巧於93年5 月4 日警詢時證稱
      ：被告丙○○於5 月3 日22時至伊位於高雄市苓雅區○○○路148 號7 樓之3 之住處找伊，5 月4 日2 時許伊等要
      下屏東，然後被告丙○○交給伊一個背包，伊背著到車上
      再由被告丙○○將該背包放置到後車廂，至屏東市○○路
      1133號「花田ＫＴＶ」前，伊打電話叫被告辛○○，嗣被
      告辛○○從「花田ＫＴＶ」出來警方就出現，並在被告丙○○的車內後車廂查獲槍彈，伊不知道為警查獲之槍彈為
      何人所有等語（見警卷第12頁反面），依前開供述觀之，
      證人涂巧係於93年5 月3 日22時被告丙○○前往證人涂
      巧位於高雄市苓雅區○○○路148 號7 樓之3 住處找伊
      ，被告丙○○交給證人涂巧裝有如附表4 所示槍枝之包
      包後，證人涂巧始知悉有該包包。核與被告丙○○前述
      ：伊要整理ＣＤ時，發現後行李廂有1 個白色側背包，即
      隨手拿到涂巧家裡，放在涂巧之住處等語，倘被告丙○○係隨手將前揭包包置於證人涂巧之住處，證人涂巧
      豈可能於93年5 月3 日22時許，被告丙○○前往其位於
      高雄市苓雅區○○○路148 號7 樓之3 之住處，始知悉有
      該包包，顯與常情有違。是被告丙○○辯稱：其發現該包
      包後隨手放置於證人涂巧之租屋處云云，係屬卸責之詞
      ，不足採信。
    (7)此外，復有被告丙○○代被告辛○○寄藏保管如附表4 所
      示之手槍乙支及子彈5 顆扣案可佐；再該扣案之手槍經送
      鑑定結果，認係仿BERETTA 廠半自動手槍製造之金屬玩具
      手槍，更換土造金屬槍管改造而成之改造手槍，機械性能
      良好，可擊發適用子彈，具殺傷力等情，有內政部警政署
      刑事警察局93年5 月24日刑鑑字第0930102358號槍彈鑑定
      書乙份在卷可參（見本院卷一第266 頁至第268 頁），再
      扣案之子彈5 顆，經送驗結果認均係口徑9MM 制式子彈，
      均具殺傷力，有前開槍彈鑑定書可據。是以，扣案之改造
      手槍及子彈具有殺傷力之事實，至為明確。
  (二)至被告辛○○於本院94年1 月20日審理時，經本院依刑事訴
    訟法第287 條之1 規定裁定分離調查證據程序，被告辛○○
    、丙○○依同法第287 條之2 規定具結後，翻異前詞證稱：
    伊於93年4 月間向被告丙○○借車後，還車時將槍枝放在車
    上，忘記拿出來云云，核與上開客觀事證不符，應係事後迴
    護被告丙○○之詞，不足採信。又被告丙○○亦同依前開規
    定具結後，猶翻異前詞證稱：被告辛○○還車時，沒有說有
    東西放在伊車上，但過幾過小時後，被告辛○○打電話給伊
    ，告訴伊有掉一個包包放在後行李廂，被告辛○○說有空再
    找伊拿。後來有再聯絡，伊有問被告辛○○裡面是什麼東西
    ，被告辛○○說是遙控跑車，隔了兩天之後，伊要整理CD時
    ，才發現後行李廂有1 個白色側背包，伊拿出車外，但沒有
    打開看，即隨手拿到伊朋友涂巧家裡，放在涂巧住處云
    云，亦與客觀事證不符，應係事後卸責之詞，不足採信。又
    被告辛○○、丙○○於本院前開證述涉犯偽證罪部分，宜由
    檢察官另行處理，附此敘明。
  (三)綜上所述，被告丙○○上開所辯，顯係卸責之詞，委無足採
    ，被告丙○○於93年4 月中旬某日，在不詳地點受被告辛○○之委託，代為保管如附表4 所示之槍彈之事證明確，其犯
    行洵堪認定。
陸、犯罪事實六部分
一、訊據被告辛○○矢口否認上揭犯行，辯稱：伊不認識壬○○
    ，亦未於93年4 月10日與林志騰、壬○○相約至屏東縣屏東
    市高屏大橋附近買賣槍枝云云。經查：
  (一)證人壬○○於93年4 月22日警詢中證述：伊持有之手槍係純
    粹自衛，伊透過林志騰之友人以9 萬5 千元之代價購得等語
    （見海岸巡防署海洋巡防總局第四海巡隊洋局四偵字第093G
    001559號卷第6 頁）；嗣於93年5 月4 日警詢中證述：伊與
    林志騰約定於93年4 月10日左右某日晚上共同前往屏東市，
    由伊駕駛父親所有之自用小客車搭載林志騰前往，在屏東市
    附近進行交易，林志騰向朋友拿裝有槍械之塑膠袋後，再將
    所購買槍械之現金交付後完成交易，隨後就返回高雄，伊不
    認識林志騰之朋友等語（臺南憲兵隊憲都字第0930000429號
    卷第12頁至第13頁）；證人林志騰於93年5 月6 日警詢中證
    稱：約於93年4 月6 、7 日左右，壬○○撥打伊0000000000
    電話，告訴伊需要1 把手槍自衛，伊告訴壬○○有1 位住屏
    東綽號「小楊」之友人有槍，可以帶壬○○去看。隔天伊乃
    打電話給「小楊」說有人要買槍，隔天「小楊」打電話告訴
    伊帶壬○○下屏東看槍，並開價9 萬5 千元，隨後壬○○便
    開車接伊到屏東，與「小楊」約在高屏大橋下的路邊見面，
    「小楊」開一台黑色BMW 轎車來，「小楊」從車上拿出一包
    塑膠袋，袋子裡裝一把用報紙包著的黑色手槍，壬○○看完
    覺得很滿意，就直接把9 萬5 千元交給「小楊」，然後各自
    離開，伊知道「小楊」即辛○○等語（見本院93年度9357號
    卷第130 頁至第131 頁），經核證人壬○○、林志騰就壬○○經由林志騰之介紹，向被告辛○○購買如附表4 所示之手
    槍，林志騰、壬○○與被告辛○○相約於92年4 月間在高屏
    大橋下，以9 萬5 千元之代價交易手槍1 支等節，均相符合
    。參以證人林志騰可能因上開證述涉犯幫助被告辛○○販賣
    改造手槍或幫助壬○○持有改造手槍之罪責，則證人林志騰
    應無誣指被告辛○○及自陷於犯罪之理，足認證人壬○○、
    林志騰上開證述，堪以採信。
  (二)此外，復有壬○○向被告辛○○購得之如附表5 所示之手槍
    乙支扣案可佐；再該扣案之手槍經送鑑定結果，認係仿BERE
    TTA 廠半自動手槍製造之金屬玩具手槍，更換土造金屬槍管
    改造而成之改造手槍，機械性能良好，可擊發適用子彈，具
    殺傷力等情，有內政部警政署刑事警察局93年5 月4 日刑鑑
    字第0930090357號槍彈鑑定書乙份在卷可參（見本院卷一第
    261 頁至第265 頁），扣案之改造手槍具有殺傷力之事實，
    至為明確。
  (三)至證人林志騰於本院94年6 月14日審理翻異前詞，改稱：伊
    帶壬○○去屏東買槍的「小楊」，並非在庭之被告辛○○，
    伊當時會認為「小楊」係聽壬○○講的，因之前未親自與被
    告辛○○碰面，故伊不知道賣槍的小楊不是辛○○云云。惟
    被告辛○○與林志騰係朋友關係，而證人壬○○並不認識被
    告辛○○，均如前述，則證人林志騰豈可能誤認「小楊」係
    被告辛○○，並聽信壬○○之詞，誤認「小楊」即係被告辛○○之理，則證人林志騰前開證述，應係事後迴護被告辛○○及脫免本身幫助販賣或幫助持有手槍罪責之詞，不足採信
    。另證人林志騰於本院前開證述涉犯偽證罪部分，宜由檢察
    官另行處理，附此敘明。
  (四)綜上所述，被告辛○○上開所辯，顯係卸責之詞，委無足採
    ，被告辛○○於93年4 月10日，販賣如附表4 所示之手槍1
    支予壬○○之事證明確，其犯行洵堪認定。
丙、論罪科刑部分：
一、被告等行為後，槍砲彈藥刀械管制條例先後於93年6 月2 日
    、94年1 月26日修正公布，關於未經許可販賣可發射子彈具
    有殺傷力之槍砲既遂罪，原規定於第11條第1 項，修法後，
    則改列為第8 條第1 項，法定刑並修正提高至無期徒刑，經
    比較修正前後規定，自應以修正前之舊法規定，較有利於被
    告，依刑法第2 條第1 項但書規定，被告此部分犯行應適用
    修正前槍砲彈藥刀械管制條例第11條第1 項規定。又關於未
    經許可出借、寄藏可發射子彈具有殺傷力之槍砲既遂罪，原
    分別規定於第11條第2 項、第4 項，修法後，則改列為第8
    條第2 項、第4 項，法定刑並分別修正提高至5 年以上有期
    徒刑、3 年以上10年以下有期徒刑，經比較修正前後規定，
    自應以修正前之舊法規定，較有利於被告，依刑法第2 條第
    1 項但書規定，被告此部分犯行應適用修正前槍砲彈藥刀械
    管制條例第11條第第2 項、第4 項規定。至同條例第7 條第
    1 項、第5 項，未經許可，販賣肩射武器既遂罪及未遂罪，
    同條例第7 條第2 項未經許可，出借肩射武器罪，同條例第
    7 條第4 項未經許可寄藏肩射武器罪，同條例第12條第4 項
    未經許可寄藏子彈罪，則均未修正，被告等此部分犯行自無
    新舊法比較之問題，附此敘明。
二、核被告辛○○事實一所為，係犯槍砲彈藥刀械管制條例第7
    條第5 項、第1 項之未經許可販賣肩射武器未遂罪。被告辛○○、庚○○事實二所為，係犯槍砲彈藥刀械管制條例第7
    條第1 項之未經許可，販賣肩射武器既遂罪。被告辛○○、
    庚○○、己○○事實三之未經許可，寄藏可發射子彈具有殺
    傷力改造手槍、子彈所為，係犯修正前槍砲彈藥刀械管制條
    例第11條第4 項、槍砲彈藥刀械管制條例第12條第4 項之罪
    ；被告己○○事實三未經許可，寄藏肩射武器之所為，係犯
    槍砲彈藥刀械管制條例第7 條第4 項之罪。被告辛○○、庚○○事實四所為，係犯槍砲彈藥刀械管制條例第7 條第2 項
    之未經許可，出借肩射武器罪、修正前槍砲彈藥刀械管制條
    例第11條第2 項之未經許可，出借可發射子彈具有殺傷力改
    造手槍罪、第12條第2 項之出借子彈罪；又公訴人雖於論罪
    法條欄未援引槍砲彈藥刀械管制條例第7 條第2 項、第11條
    第2 項、第12條第2 項之規定，惟公訴人已於起訴書犯罪事
    實欄載明被告辛○○、庚○○出借前開火箭筒及槍彈予顏大
    堯之事實，此部分應認業經提起公訴，應係漏載法條，附此
    敘明。被告辛○○事實五之所為，係犯修正前槍砲彈藥刀械
    管制條例第11條第4 項之未經許可，寄藏可發射子彈具有殺
    傷力改造手槍罪、槍砲彈藥刀械管制條例第12條第4 項之未
    經許可，寄藏子彈罪；被告丙○○事實五之所為，係犯修正
    前槍砲彈藥刀械管制條例第11條第4 項之未經許可，寄藏可
    發射子彈具有殺傷力改造手槍罪、同條例第12條第4 項之未
    經許可，寄藏子彈罪。被告辛○○事實六所為，係犯修正前
    槍砲彈藥刀械管制條例第11條第1 項之未經許可，販賣可發
    射子彈具有殺傷力之改造手槍罪。
三、陳毅中係委託被告辛○○代為尋找買主購買如附表1 所示之
    火箭筒，乃將前開火箭筒交付被告辛○○，則陳毅中與被告
    辛○○就事實一之犯行，有犯意聯絡及行為分擔，均為共同
    正犯。又被告庚○○雖未與陳毅中有所聯絡，惟陳毅中與被
    告辛○○間有犯意聯絡，被告辛○○復與被告庚○○間有犯
    意聯絡，則被告辛○○、庚○○與陳毅中三人彼此間，就事
    實二之犯行，即屬有犯意聯絡及行為分擔，亦為共同正犯（
    最高法院77年台上字第2135號判例意旨參照）。被告庚○○
    將如附表2 所示之改造手槍及子彈交付被告辛○○保管，並
    建議被告辛○○將該槍彈轉交被告己○○保管，己○○亦知
    悉被告辛○○、庚○○係代他人保管前開槍彈，則被告辛○○、庚○○、己○○就前揭犯行犯意聯絡及行為分擔，亦為
    共同正犯。又因身分或其他特定關係成立之罪，其共同實施
    或教唆幫助者，雖無特定關係，仍以共犯論，刑法第31條第
    1 項定有明文，本件被告庚○○就事實四部分出借肩射武器
    之犯行，被告庚○○雖非附表1 編號2 所示火箭筒之所有人
    或持有人，惟被告庚○○為助顏大堯防身，要求被告辛○○
    以電話連絡被告己○○將如附表1 編號2 所示之火箭筒攜至
    被告庚○○位於高雄市○○區○○路62巷「諾貝爾大樓」Ｄ
    棟10樓之3 租屋處，再由被告庚○○、辛○○將該火箭筒交
    付予顏大堯收受，被告辛○○、庚○○就此部分犯行，有犯
    意聯絡及行為分擔，亦屬共同正犯。
四、(一)被告先後2 次未經許可，販賣肩射武器既遂、未遂之犯行
    ，時間緊接，觸犯構成要件相同之罪，顯係基於概括犯意為
    之，為連續犯，爰依刑法第56條之規定，從一重論以未經許
    可，販賣肩射武器既遂罪，除最重法定刑為死刑、無期徒刑
    部分不得加重外，加重其刑。被告辛○○、庚○○未經許可
    ，持有肩射武器、持有可發射子彈具有殺傷力改造手槍及子
    彈之低度行為，分別為其販賣及出借肩射武器、販賣及出借
    改造手槍、出借子彈之之高度行為所吸收，不另論罪。(二)被
    告辛○○、庚○○事實三之犯行，同時寄藏如附表2 所示之
    手槍2 支及子彈6 顆，係以一寄藏行為，同時寄藏手槍及子
    彈，而同時觸犯修正前槍砲彈藥刀械管制條例第11條第4 項
    之未經許可持有可發射子彈具有殺傷力之改造手槍罪及同條
    例第12條第4 項之未經許可持有子彈罪；另被告己○○事實
    三之犯行，同時寄藏如附表1 編號2 所示之火箭筒、附表2
    所示之改造手槍2 支及子彈6 顆，係以一寄藏行為，同時寄
    藏肩射武器、改造手槍手槍及子彈，而同時觸犯槍砲彈藥刀
    械管制條例第7 條第4 項之寄藏肩射武器罪、修正前槍砲彈
    藥刀械管制條例第11條第4 項之未經許可持有改造手槍罪、
    槍砲彈藥刀械管條例第12條第4 項之未經許可持有子彈罪，
    均為想像競合犯，應各從一重分別論以修正前槍砲彈藥刀械
    管制條例第11條第4 項之未經許可寄藏可發射子彈具有殺傷
    力之改造手槍罪及同條例第7 條第4 項之未經許可，持有寄
    藏肩射武器罪。(三)被告辛○○、庚○○事實四之犯行，同時
    出借如附表1 編號2 所示之火箭筒、附表2 所示之改造手槍
    2 支及子彈6 顆，係以一出借行為，同時出借肩射武器、改
    造手槍及子彈，而同時觸犯槍砲彈藥刀械管制條例第7 條第
    2 項之出借肩射武器罪、修正前槍砲彈藥刀械管制條例第11
    條第2 項之出借可發射子彈具有殺傷力之改造手槍罪及槍砲
    彈藥刀械管制條例第第12條第4 項之出借子彈罪，係屬想像
    競合犯，應從一重論以槍砲彈藥刀械管制條例第7 條第2 項
    之未經許可，出借肩射武器罪。(四)被告辛○○事實五之犯行
    ，同時寄藏如附表3 、4 所示之槍彈，係以一寄藏行為，同
    時寄藏改造手槍及子彈，而同時觸犯修正前槍砲彈藥刀械管
    制條例第11條第4 項之未經許可，持有可發射子彈具有殺傷
    力之改造手槍罪及同條例第12條第4 項之未經許可持有子彈
    罪；被告丙○○事實五之犯行，同時寄藏如附表4 所示之改
    造手槍1 支及子彈5 顆，亦係以一寄藏行為，同時寄藏改造
    手槍及子彈，而同時觸犯修正前槍砲彈藥刀械管制條例第11
    條第4 項之未經許可，持有可發射子彈具有殺傷力之改造手
    槍罪、槍砲彈藥刀械管制條例第12條第4 項之未經許可持有
    子彈罪，均屬想像競合犯，應從一重論以修正前槍砲彈藥刀
    械管制條例第11條第4 項之未經許可，寄藏改造手槍及子彈
    罪。被告辛○○所犯前開未經許可，販賣肩射武器罪、未經
    許可寄藏可發射子彈具有殺傷力之改造手槍罪（被告辛○○
    先於93年1 月初受「小雄」之委託，代為保管如附表3 、附
    表4 所示之槍彈，另於93年2 月1 日，因「黑仔」攜帶如附
    表2 所示之槍彈與被告庚○○至被告辛○○之租屋處，因被
    告庚○○之要求，被告辛○○始同意保管前開槍彈，被告辛○○顯係另行起意而為，應分論併罰之）、未經許可販賣可
    發射子彈具有殺傷力改造手槍罪間，犯意各別，行為不同，
    應分論併罰。被告庚○○未經許可販賣肩射武器罪。被告辛○○未經許可，販賣肩射武器罪、未經許可寄藏可發射子彈
    具有殺傷力改造手槍罪、未經許可出借肩射武器罪、未經許
    可販賣可發射子彈具有殺傷力之改造手槍罪間，犯意各別，
    行為互異，應分論併罰之。被告辛○○曾於88年間因妨害自
    由案件，經法院判處有期徒刑6 月確定，並於90年2 月4日
    執行完畢，有臺灣高等法院被告全國前案記錄表1 份在卷可
    憑，其於有期徒刑執行完畢後，5 年內再犯本件有期徒刑以
    上之罪，係屬累犯，除最重法定刑為死刑、無期徒刑部分不
    得加重外，應依刑法47條之規定加重其刑，並與前開連續犯
    加重之事由，依法遞加之。又被告庚○○曾於90年間因竊盜
    案件，經法院判處有期徒刑6 月確定，並於90年8 月17 日
    易科罰金執行完畢，有臺灣高等法院被告全國前案記錄表1
    份在卷可憑，其於有期徒刑執行完畢後，5 年內再犯本件有
    期徒刑以上之罪，係屬累犯，除最重法定刑為死刑、無期徒
    刑部分不得加重外，應依刑法47條之規定加重其刑。
五、爰審酌槍彈可在瞬間取人性命或致人傷殘，火箭筒則屬毀滅
    性之武器，嚴重威脅一般民眾生命、身體之安全，而臺灣地
    區槍彈氾濫，不法之徒每每擁槍自重，輕則用之恐嚇勒索、
    欺壓善良，重則持以搶劫、擄人勒贖、殺人，致使社會應有
    之安全秩序岌岌可危，被告辛○○未經許可，出售火箭筒及
    可發射子彈具有殺傷力之改造手槍，使上開破壞力強大之武
    器得以流入市面，嚴重威脅社會大眾之生命、財產安全，並
    於販賣火箭筒案件，居於主導性之地位，及寄藏可發射子彈
    具有殺傷力之改造手槍，危害社會安寧秩序，犯罪情節嚴重
    ，並考量其主動供出將如附表3 所示之槍彈委託黃彰揚保管
    之事，及於本院審理時否認販賣火箭筒及改造手槍之犯行，
    犯罪後態度不佳，實不宜輕縱；又被告庚○○未經許可，出
    售火箭筒，使上開破壞力強大之武器得以流入市面，嚴重威
    脅社會大眾之生命、財產安全，另寄藏火箭筒及可發射子彈
    具有殺傷力之改造手槍，危害社會安寧秩序，犯罪情節嚴重
    ，並於本院審理時否認犯行，犯罪後態度不佳；而被告己○○未經許可，寄藏火箭筒，威脅社會大眾之生命、財產安全
    ，犯罪情節非輕，惟念及其於本院審理時坦承犯行，犯罪後
    態度尚佳；被告丙○○未經許可寄藏具有殺傷力之改造手槍
    及子彈，其行為足危害社會治安、犯罪情節非輕，且於犯後
    矢口否認犯行，犯罪後態度欠佳等一切犯罪情狀，被告辛○○、庚○○、己○○、丙○○分別量處如主文第1 項至第4
    項所示之刑，罰金部分並均諭知如易服勞役，以罰金總額與
    六個月之日數比例折算，被告辛○○、庚○○部分，並定其
    應執行刑如主文第1 項、第2 項所示。又扣案如附表1 所示
    之火箭筒3 支、附表2 所示之改造手槍2 支（含彈匣二個）
    、子彈3 顆（不含已試射之子彈3 顆）；附表3 所示之改造
    手槍2 支（含彈匣2 個）、子彈27顆（不含已試射之子彈1
    顆）、附表4 所示之改造手槍1 支（含彈匣1 個）、子彈5
    顆，及附表5 所示之改造手槍1 支（含彈匣1 個），均屬違
    禁物，不問屬於犯人與否，均應依刑法第38條第1 項第1 款
    之規定，併予宣告沒收。而扣案後經試射之子彈4 顆（詳如
    附表2 編號3 所示之試射子彈3 顆、附表3 編號3 所示之試
    射子彈1 顆），因試射後已不具殺傷力，而非違禁物，爰不
    予宣告沒收。
據上論斷，應依刑事訴訟法第299 條第1 項前段，槍砲彈藥刀械
管制條例第7 條第1 項、第2 項、第4 項、修正前槍砲彈藥刀械
管制條例第11條第1 項、第2 項、第4 項、槍砲彈藥刀械管條例
第12條第2 項、第4 項，刑法第2 條第1 項但書、第11條前段、
第28條、第56條、第47條、第37條第1 項、第51條第4 款、第5
款、第7 款、第9 款、第42條第3 項、第38條第1 項第1 款，罰
金罰鍰提高標準條例第2 條，現行法規所定貨幣單位折算新臺幣
條例第2 條，判決如主文。
本案經檢察官戊○○到庭執行職務。
中　　華　　民　　國　　94　　年　　8 　　月　　18　　日
                  刑事第十六庭審判長法  官  施柏宏
                                    法  官  陳億芳
                                    法  官  洪能超
以上正本證明與原本無異。
如不服本判決，應於判決送達後10日內，向本院提出上訴狀。
中　　華　　民　　國　　94　　年　　8 　　月　　18　　日
                                    書記官  曾小玲
附錄本案論罪科刑適用之法條：
槍砲彈藥刀械管制條例第7條
未經許可，製造、販賣或運輸火砲、肩射武器、機關槍、衝鋒槍
、卡柄槍、自動步槍、普通步槍、馬槍、手槍或各類砲彈、炸彈
、爆裂物者，處死刑、無期徒刑或7 年以上有期徒刑；處徒刑者
，併科新台幣3 千萬元以下罰金。
未經許可，轉讓、出租或出借前項所列槍砲、彈藥者，處無期徒
刑或5 年以上有期徒刑，併科新台幣1 千萬元以下罰金。
意圖供自己或他人犯罪之用，而犯前二項之罪者，處死刑或無期
徒刑；處徒刑者，併科新台幣5 千萬元以下罰金。
未經許可，持有、寄藏或意圖販賣而陳列第1 項所列槍砲、彈藥
者，處5 年以上有期徒刑，併科新台幣1 千萬元以下罰金。
第 1 項至第 3 項之未遂犯罰之。
槍砲彈藥刀械管制條例第12條
未經許可，製造、販賣或運輸子彈者，處 1 年以上 7 年以下有
期徒刑，併科新台幣 500 萬元以下罰金。
未經許可，轉讓、出租或出借子彈者，處 6 月以上 5 年以下有
期徒刑，併科新台幣 300 萬元以下罰金。
意圖供自己或他人犯罪之用，而犯前2 項之罪者，處3 年以上10
年以下有期徒刑，併科新台幣700 萬元以下罰金。
未經許可，持有、寄藏或意圖販賣而陳列子彈者，處 5 年以下有
期徒刑，併科新台幣 300 萬元以下罰金。
第 1 項至第 3 項之未遂犯罰之。
修正前槍砲彈藥刀械管制條例第11條
未經許可，製造、販賣或運輸第4 條第1 項第1 款所稱其他可發
射金屬或子彈具有殺傷力之各式槍砲者，處5 年以上有期徒刑，
併科新臺幣1千萬元以下罰金。
未經許可，轉讓、出租或出借前項所列槍砲者，處3 年以上10年
以下有期徒刑，併科新臺幣七百萬元以下罰金。
意圖供自己或他人犯罪之用，而犯前2 項之罪者，處無期徒刑或
7 年以上有期徒刑，併科新臺幣1 千萬元以下罰金。
未經許可，持有、寄藏或意圖販賣而陳列第1項所列槍砲者，處1
年以上7 年以下有期徒刑，併科新臺幣7 百萬元以下罰金。
第1項至第3項之未遂犯罰之。
附表1
┌───┬───────────┬───┬───────────────┐
│編號  │   物  品   名  稱    │數  量│    備                  註    │
├───┼───────────┼───┼───────────────┤
│  1   │國造軍用六六火箭筒    │1 支  │彈體內之底火、傳火管、噴嘴之點│
│      │                      │      │火藥杯、推進藥、引信及火箭彈彈│
│      │                      │      │頭內之炸藥均完整，為結構完整之│
│      │                      │      │軍用火箭彈，認屬槍砲彈藥刀械管│
│      │                      │      │制條例第4 條第1 項所列管槍砲之│
│      │                      │      │肩射武器（本院卷一第276-1 頁）│
│      │                      │      │。                            │
├───┼───────────┼───┼───────────────┤
│  2   │國造軍用六六火箭筒    │1 支  │彈體編號為BA-1-9，彈體內之底火│
│      │                      │      │、傳火管、噴嘴之點火藥杯、推進│
│      │                      │      │藥、引信及火箭彈彈頭內之炸藥均│
│      │                      │      │完整，為結構完整之軍用火箭彈，│
│      │                      │      │認屬槍砲彈藥刀械管制條例第4條 │
│      │                      │      │第1 項所列管槍砲之肩射武器（本│
│      │                      │      │院卷一第248 頁）。            │
├───┼───────────┼───┼───────────────┤
│  3   │國造軍用六六火箭筒    │1 支  │彈體編號為BA-1-9，彈體內之底火│
│      │                      │      │、傳火管、噴嘴之點火藥杯、推進│
│      │                      │      │藥、引信及火箭彈彈頭內之炸藥均│
│      │                      │      │完整，為結構完整之軍用火箭彈，│
│      │                      │      │認屬槍砲彈藥刀械管制條例第4 條│
│      │                      │      │第1 項所列管槍砲之肩射武器（本│
│      │                      │      │院卷一第260 頁）。            │
└───┴───────────┴───┴───────────────┘
附表2
┌───┬───────────┬───┬───────────────┐
│編號  │   物  品   名  稱    │數  量│    備                  註    │
├───┼───────────┼───┼───────────────┤
│  1   │改造手槍（槍枝管制編11│1 支  │係仿美國SMITH & WESSON轉輪手槍│
│      │00000000號，含彈匣1 個│      │製造之仿造轉輪槍，機械性能良好│
│      │）                    │      │，可擊發口徑0.357 吋制式子彈，│
│      │                      │      │認具殺傷力。                  │
├───┼───────────┼───┼───────────────┤
│  2   │改造手槍（槍枝管制編號│1 支  │係仿BERETTA 廠Ｍ九型半自動手槍│
│      │0000000000號，含彈匣1 │      │製造之玩具手槍換裝土造金屬槍管│
│      │個）                  │      │及土造金屬滑套而成之改造手槍，│
│      │                      │      │機械性能良好，可擊發適用子彈，│
│      │                      │      │認具殺傷力。                  │
├───┼───────────┼───┼───────────────┤
│  3   │子彈                  │6 顆  │均係口徑0.357 吋制式子彈，認均│
│      │                      │      │具殺傷力。經試射3 顆後，餘3 顆│
│      │                      │      │。                            │
└───┴───────────┴───┴───────────────┘
附表3
┌───┬───────────┬───┬───────────────┐
│編號  │   物  品   名  稱    │數  量│    備                  註    │
├───┼───────────┼───┼───────────────┤
│  1   │改造手槍（槍枝管制編號│1 支  │係仿BERETTA 廠半自動手槍製造之│
│      │0000000000號，含彈匣1 │      │玩具手槍換裝土造金屬槍管之改造│
│      │個）                  │      │手槍，機械性能良好，可擊發適用│
│      │                      │      │子彈，認具殺傷力（本院卷一第  │
│      │                      │      │242 頁）。                    │
├───┼───────────┼───┼───────────────┤
│  2   │改造手槍（槍枝管制編號│1 支  │係仿BERETTA 廠半自動手槍製造之│
│      │0000000000 號，含彈匣1│      │玩具手槍換裝土造金屬槍管之改造│
│      │個）                  │      │手槍，機械性能良好，可擊發適用│
│      │                      │      │子彈，認具殺傷力。            │
│      │                      │      │                              │
├───┼───────────┼───┼───────────────┤
│  3   │子彈                  │28顆  │均係口徑9MM 制式子彈，認均具殺│
│      │                      │      │傷力。經試射1 顆後，餘27顆。  │
│      │                      │      │                              │
└───┴───────────┴───┴───────────────┘
附表4
┌───┬───────────┬───┬───────────────┐
│編號  │   物  品   名  稱    │數  量│    備                  註    │
├───┼───────────┼───┼───────────────┤
│  1   │改造手槍（槍枝管制編號│1 支  │係仿BERETTA 廠半自動手槍製造之│
│      │0000000000號，含彈匣1 │      │玩具手槍換裝土造金屬槍管之改造│
│      │個）                  │      │手槍，機械性能良好，可擊發適用│
│      │                      │      │子彈，認具殺傷力（本院卷一第  │
│      │                      │      │267 頁）。                    │
├───┼───────────┼───┼───────────────┤
│  2   │子彈                  │5顆   │均係口徑9MM 制式子彈，認均具殺│
│      │                      │      │傷力。                        │
│      │                      │      │                              │
└───┴───────────┴───┴───────────────┘
附表5
┌───┬───────────┬───┬───────────────┐
│編號  │   物  品   名  稱    │數  量│    備                  註    │
├───┼───────────┼───┼───────────────┤
│  1   │改造手槍（槍枝管制編號│1 支  │係仿BERETTA 廠半自動手槍製造之│
│      │0000000000號，含彈匣1 │      │玩具手槍換裝土造金屬槍管之改造│
│      │個）                  │      │手槍，機械性能良好，可擊發適用│
│      │                      │      │子彈，認具殺傷力（本院卷一第  │
│      │                      │      │262 頁）。                    │
└───┴───────────┴───┴───────────────┘
